【裁判字號】    98,簡上,191
【裁判日期】    981231
【裁判案由】    傷害
【裁判全文】
臺灣基隆地方法院刑事判決             98年度簡上字第191號
上  訴  人  臺灣基隆地方法院檢察署檢察官
被      告  丙○○
            乙○○
上列上訴人因被告傷害案件，不服本院98年度基簡字第1093號，
中華民國98年9 月30日所為第一審簡易判決（聲請簡易判決處刑
案號：98年度偵字第3388號），提起上訴，本院管轄之第二審合
議庭判決如下：
    主  文
原判決撤銷。
丙○○共同傷害人之身體，處有期徒刑伍月，如易科罰金，以新
臺幣壹仟元折算壹日。
乙○○共同傷害人之身體，累犯，處有期徒刑陸月，如易科罰金
，以新臺幣壹仟元折算壹日。
    事  實
一、前科事實：
    乙○○前因恐嚇取財、妨害自由、傷害及收受贓物等案件，
    經本院以93年度少連訴字第26號分別判處有期徒刑4月、3月
    、8月及拘役20日，應執行有期徒刑1年，拘役20日，嗣經臺
    灣高等法院於民國94年6 月7 日以少連上訴字第91號判決駁
    回上訴確定，並於95年6 月24日縮刑期滿執行完畢（構成累
    犯）。
二、本案事實：
    緣丙○○及乙○○（綽號「小胖」）在網路聊天室上與丁○○發生口角爭執，相互挑釁。丙○○與乙○○遂於98年6月5
    日14時37分左右，在基隆市○○路217巷2號4 樓「晴天網咖
    店」內，基於共同傷害之犯意聯絡，推由丙○○手持西瓜刀
    接續朝丁○○背部砍2刀及手部砍3刀，乙○○則持3 節式鐵
    製甩棒接續毆打丁○○頭部3 下，致丁○○受有左手肱骨小
    頭開放性骨折、左手臂三頭肌斷裂（左手傷口3 處）及背部
    撕裂傷（背部傷口2 處）等傷害。嗣經丁○○報警處理，為
    警調閱監視錄影器後，查知上情。
三、案經被害人丁○○訴由基隆市警察局第一分局報告臺灣基隆
    地方法院檢察署檢察官偵查終結聲請以簡易判決處刑。
    理  由
壹、程序事項：
一、證據能力部分：
  (一)非供述證據：
    經本院爰引下列非供述證據：監視錄影器翻拍照片6 張，經
    查無公務員違法取證之情事存在，是有證據能力，先予敘明
    。
  (二)供述證據:
    按被告以外之人於審判外之言詞或書面陳述，除法律有規定
    者外，不得作為證據。又被告以外之人於審判外之陳述，雖
    不符合同法第159條之1至第159條之4之規定，但經當事人於
    審判程序同意作為證據，法院審酌該言詞陳述或書面陳述作
    成時之情況，認為適當者，亦得為證據。當事人、代理人或
    辯護人於法院調查證據時，知有第159條第1項不得為證據之
    情形，而未於言詞辯論終結前聲明異議者，視為有前項之同
    意，刑事訴訟法第159條第1項及第159條之5分別定有明文。
    經查，本院爰引之證人即告訴人丁○○於警詢時及偵查中之
    證詞、長庚醫療財團法人基隆長庚紀念醫院診斷證明書1 紙
    ，檢察官及被告丙○○均於本院調查證據時，知有刑事訴訟
    法第159條第1項不得為證據之情形，而未於言詞辯論終結前
    聲明異議，依刑事訴訟法第159條之5之規定，視為同意作為
    證據，而具有證據能力。
二、次按第二審被告經合法傳喚，無正當之理由不到庭者，得不
    待其陳述，逕行判決，刑事訴訟法第371 條定有明文。又按
    對於簡易判決處刑不服而上訴者，得準用上開規定，此觀諸
    刑事訴訟法第455條之1第3 項之規定自明。本案被告乙○○
    經本院合法傳喚，有卷附送達證書可憑，其於審判期日無正
    當理由未到庭，爰不待其陳述，而為一造辯論判決，併予敘
    明。
貳、實體方面：
一、認定事實所憑之證據及理由：
    被告乙○○經傳未到，先予敘明。上開事實，業據被告丙○○於偵查中、本院準備程序及審理中均坦承不諱，核與證人
    丁○○於警詢時及偵查中指訴情節相符，並有長庚醫療財團
    法人基隆長庚紀念醫院診斷證明書1 紙及監視錄影器翻拍照
    片6 張附卷可稽。綜上，足認被告丙○○自白核與事實相符
    ，可以採信。本案事證明確，被告2 人犯行洵堪認定，應依
    法論科。
二、論罪科刑：
    核被告丙○○及乙○○所為，均係犯刑法第277條第1項之傷
    害罪。被告2 人間，就上開傷害犯行，有犯意聯絡及行為分
    擔，均為共同正犯。被告2 人基於共同傷害之犯意聯絡，於
    相近之時間及同一地點，分別手持西瓜刀及鐵製甩棒對同一
    人為數次傷害之行為，侵害同一法益，各行為之獨立性極為
    薄弱，屬接續犯，均應論以一罪。被告乙○○曾受如事實欄
    所載之有期徒刑執行完畢，此有臺灣高等法院被告乙○○前
    案紀錄表1紙在卷可按，其於5年以內故意再犯本案有期徒刑
    以上之罪，為累犯，應依刑法第47條第1項前段加重其刑。
三、原審以被告2人犯行明確，對被告2人論罪科刑，固非無見，
    惟查：
  (一)原審以「又被告2 人所使用之西瓜刀、鐵製甩棒等物並未扣
    案，被告丙○○供稱，西瓜刀業已丟棄，恐業已滅失，另鐵
    製甩棒不知下落，且尚無證據為被告所有之物，又為免日後
    執行困難。」為不予宣告沒收之理由，然於主文諭知「西瓜
    刀壹支、鐵製甩棒壹支，均沒收。」尚有未洽。
  (二)被告2 人僅因在網路聊天室上發生口角，竟分持足以對人之
    生命及身體構成嚴重威脅之西瓜刀及3 節式鐵製甩棒，朝證
    人丁○○之頭部、背部及手部攻擊，造成其受有左手肱骨小
    頭開放性骨折、左手臂三頭肌斷裂（左手傷口3 處）及背部
    撕裂傷（背部傷口2 處）等傷害，其犯罪手段及所生危害均
    非輕，原審僅判處被告丙○○有期徒刑3 月、被告乙○○有
    期徒刑4 月，似嫌過輕。檢察官之上訴意旨指摘原判決量刑
    過輕，為有理由，應由本院予以撤銷改判。
四、爰審酌被告2 人正處壯年，不思以和平理性方式處理糾紛衝
    突，僅因一時在網路聊天室所發生之口角細故，即分持上述
    危險之兇器，朝證人丁○○之頭部及身體攻擊，使其受有前
    揭事實欄所載傷勢非輕之傷害，其犯罪手段及所生危害非微
    ，被告丙○○於犯後業已坦承犯行，知所悔悟，惟被告2 人
    迄未與證人丁○○達成和解，亦未取得其原諒，兼衡以被告
    2 人犯罪之動機、目的、手段及犯罪所生之損害等一切情狀
    ，分別量處如主文所示之刑，併諭知易科罰金之折算標準，
    以資懲儆。
五、沒收部分：
    如前認定，被告2 人所使用之西瓜刀、鐵製甩棒等物並未扣
    案，被告丙○○供稱，西瓜刀業已丟棄，恐業已滅失，另鐵
    製甩棒不知下落，且尚無證據證明為被告所有專供犯罪所用
    之物，為免日後執行困難，爰不予宣告沒收，附此敘明。
據上論結，應依刑事訴訟法第455條之1第1項、第3項、第369 條
第1項前段、第371條、第364條、第299條第1 項前段，刑法第28
條、第277條第1項、第47條第1項、第41條第1項前段，刑法施行
法第1條之1，判決如主文。
本案經檢察官甲○○到庭執行職務。
中    華    民    國    98    年    12    月    31    日
                刑事第一庭審判長法  官  王福康
                                法  官  王美婷
                                法  官  劉桂金
以上正本證明與原本無異。
本件判決不得上訴。
中    華    民    國    98    年    12    月    31    日
                                書記官  彭淑芳
附錄論罪法條】
刑法第277條第1項：
    傷害人之身體或健康者，處3年以下有期徒刑、拘役或1千元
    以下罰金。

司法院資訊處製作；財團法人民間司法改革基金會備份。
